<?xml version='1.0' encoding='utf-8'?>
<verb default="frithmháirseáil" disambig="">
  <verbalNoun default="frithmháirseáil" />
  <verbalAdjective default="frithmháirseáilte" />
  <tenseForm default="frithmháirseáil" tense="Past" dependency="Indep" person="Base" />
  <tenseForm default="frithmháirseálamar" tense="Past" dependency="Indep" person="Pl1" />
  <tenseForm default="frithmháirseáladar" tense="Past" dependency="Indep" person="Pl3" />
  <tenseForm default="frithmháirseáladh" tense="Past" dependency="Indep" person="Auto" />
  <tenseForm default="frithmháirseáil" tense="Past" dependency="Dep" person="Base" />
  <tenseForm default="frithmháirseálamar" tense="Past" dependency="Dep" person="Pl1" />
  <tenseForm default="frithmháirseáladar" tense="Past" dependency="Dep" person="Pl3" />
  <tenseForm default="frithmháirseáladh" tense="Past" dependency="Dep" person="Auto" />
  <tenseForm default="frithmháirseáladh" tense="PastCont" dependency="Indep" person="Base" />
  <tenseForm default="frithmháirseálainn" tense="PastCont" dependency="Indep" person="Sg1" />
  <tenseForm default="frithmháirseáilteá" tense="PastCont" dependency="Indep" person="Sg2" />
  <tenseForm default="frithmháirseálaimis" tense="PastCont" dependency="Indep" person="Pl1" />
  <tenseForm default="frithmháirseálaidís" tense="PastCont" dependency="Indep" person="Pl3" />
  <tenseForm default="frithmháirseáiltí" tense="PastCont" dependency="Indep" person="Auto" />
  <tenseForm default="frithmháirseáladh" tense="PastCont" dependency="Dep" person="Base" />
  <tenseForm default="frithmháirseálainn" tense="PastCont" dependency="Dep" person="Sg1" />
  <tenseForm default="frithmháirseáilteá" tense="PastCont" dependency="Dep" person="Sg2" />
  <tenseForm default="frithmháirseálaimis" tense="PastCont" dependency="Dep" person="Pl1" />
  <tenseForm default="frithmháirseálaidís" tense="PastCont" dependency="Dep" person="Pl3" />
  <tenseForm default="frithmháirseáiltí" tense="PastCont" dependency="Dep" person="Auto" />
  <tenseForm default="frithmháirseálann" tense="PresCont" dependency="Indep" person="Base" />
  <tenseForm default="frithmháirseálaim" tense="PresCont" dependency="Indep" person="Sg1" />
  <tenseForm default="frithmháirseálaimid" tense="PresCont" dependency="Indep" person="Pl1" />
  <tenseForm default="frithmháirseáiltear" tense="PresCont" dependency="Indep" person="Auto" />
  <tenseForm default="frithmháirseálann" tense="PresCont" dependency="Dep" person="Base" />
  <tenseForm default="frithmháirseálaim" tense="PresCont" dependency="Dep" person="Sg1" />
  <tenseForm default="frithmháirseálaimid" tense="PresCont" dependency="Dep" person="Pl1" />
  <tenseForm default="frithmháirseáiltear" tense="PresCont" dependency="Dep" person="Auto" />
  <tenseForm default="frithmháirseálfaidh" tense="Fut" dependency="Indep" person="Base" />
  <tenseForm default="frithmháirseálfaimid" tense="Fut" dependency="Indep" person="Pl1" />
  <tenseForm default="frithmháirseálfar" tense="Fut" dependency="Indep" person="Auto" />
  <tenseForm default="frithmháirseálfaidh" tense="Fut" dependency="Dep" person="Base" />
  <tenseForm default="frithmháirseálfaimid" tense="Fut" dependency="Dep" person="Pl1" />
  <tenseForm default="frithmháirseálfar" tense="Fut" dependency="Dep" person="Auto" />
  <tenseForm default="frithmháirseálfadh" tense="Cond" dependency="Indep" person="Base" />
  <tenseForm default="frithmháirseálfainn" tense="Cond" dependency="Indep" person="Sg1" />
  <tenseForm default="frithmháirseálfá" tense="Cond" dependency="Indep" person="Sg2" />
  <tenseForm default="frithmháirseálfaimis" tense="Cond" dependency="Indep" person="Pl1" />
  <tenseForm default="frithmháirseálfaidís" tense="Cond" dependency="Indep" person="Pl3" />
  <tenseForm default="frithmháirseálfaí" tense="Cond" dependency="Indep" person="Auto" />
  <tenseForm default="frithmháirseálfadh" tense="Cond" dependency="Dep" person="Base" />
  <tenseForm default="frithmháirseálfainn" tense="Cond" dependency="Dep" person="Sg1" />
  <tenseForm default="frithmháirseálfá" tense="Cond" dependency="Dep" person="Sg2" />
  <tenseForm default="frithmháirseálfaimis" tense="Cond" dependency="Dep" person="Pl1" />
  <tenseForm default="frithmháirseálfaidís" tense="Cond" dependency="Dep" person="Pl3" />
  <tenseForm default="frithmháirseálfaí" tense="Cond" dependency="Dep" person="Auto" />
  <moodForm default="frithmháirseáladh" mood="Imper" person="Base" />
  <moodForm default="frithmháirseálaim" mood="Imper" person="Sg1" />
  <moodForm default="frithmháirseáil" mood="Imper" person="Sg2" />
  <moodForm default="frithmháirseálaimis" mood="Imper" person="Pl1" />
  <moodForm default="frithmháirseálaigí" mood="Imper" person="Pl2" />
  <moodForm default="frithmháirseálaidís" mood="Imper" person="Pl3" />
  <moodForm default="frithmháirseáiltear" mood="Imper" person="Auto" />
  <moodForm default="frithmháirseála" mood="Subj" person="Base" />
  <moodForm default="frithmháirseálaimid" mood="Subj" person="Pl1" />
  <moodForm default="frithmháirseáiltear" mood="Subj" person="Auto" />
</verb>
